---
title: "FSS"
author: "Vicente P. soloviev"
date: "15/2/2022"
output: html_document
---

# Selección de variables filter y wrapper

## Wrapper FSS
Para esta práctica usaremos los mismos datos que usamos en el notebook de python para selección de variables (train.csv).

```{r}
data = read.csv('data/train.csv', head=TRUE)
dim(data)
head(data)
```

Sacamos la matriz de correlación entre las variables. 

```{r}
library(psych)
IVs <- as.matrix(data[,3:15])
corr.test(IVs)
```

## Selección de variables Filter

```{r}
model <- lm(price_range~., data=data)
summary(model)
```

## Selección de variables wrapper forward (hacia delante)

```{r}
library(MASS)
step_for <- stepAIC(model, direction='forward')
summary(step_for)
```

## Selección de variables wrapper backward (hacia atrás)

```{r}
step_back <- stepAIC(model, direction="backward")
summary(step_back)
```

## Selección de variables wrapper backward y forward

```{r}
step_both <- stepAIC(model, direction='both')
summary(step_both)
```


```{r}

```

