---
title: "KNN"
author: "Vicente P. soloviev"
date: "15/2/2022"
output: html_document
---

## 1.- CARGA DE DATOS
```{r}
df <- data(iris)
head(iris) ## Estructura de datos
```

## 2.- GENERAR UNA MUESTRA (90% del número total de filas en el conjunto de datoS)
```{r}
ran <- sample(1:nrow(iris), 0.7 * nrow(iris))
ran
```

## 3.- CREAR LA FUNCIÓN DE NORMALIZACIÓN
```{r}
nor <-function(x) { (x -min(x))/(max(x)-min(x))   }
nor
```

## 4.- EJECUTAR LA NORMALIZACIÓN DE LAS 4 PRIMERAS COLUMNAS DEL DATASET, COMO PREDICTORES
```{r}
iris_norm <- as.data.frame(lapply(iris[,c(1,2,3,4)], nor))
head(iris_norm)
```


```{r}
summary(iris_norm)
```

## 5.- EXTRAER EL CONJUNTO DE ENTRENAMIENTO
```{r}
iris_train <- iris_norm[ran,] 
iris_train
```

## 6.- EXTRAER EL CONJUNTO DE VALIDACIÓN
```{r}
iris_test <- iris_norm[-ran,] 
iris_test
```

## 7.- EXTRAER LA 5TA COLUMNA DEL DATASET DE ENTRENAMIENTO YA QUE SERÁ USADA COMO ARGUMENTO 'cl' EN LA FUNCIÓN KNN.
## LA INFORMACIÓN DE ESA 5TA COLUMNA SE ALMACENA EN UNA NUEVA VARIABLE "IRIS_TARGET_CATEGORY"
```{r}
iris_target_category <- iris[ran,5]
iris_target_category
```

## 8.- EXTRAER LA 5TA COLUMNA SI SE USA EL DATASET DE VALIDACIÓN PARA MEDIR LA PRECISIÓN (accuracy)
```{r}
iris_test_category <- iris[-ran,5]
iris_test_category
```

## 9.- EJECUTAR LA FUNCIÓN K-NN
```{r}
library(class)
pr <- knn(iris_train,iris_test,cl=iris_target_category,k=13)
```

## 10.- CREAR LA MATRIZ DE CONFUSIÓN
```{r}
tab <- table(pr,iris_test_category)
tab
```

## 12.- PRECISIÓN (ACCURACY) --> DIVIDO LAS PREDICCIONES CORRECTAS ENTRE EL NÚMERO TOTAL DE PREDICCIONES
```{r}
accuracy <- function(x){sum(diag(x)/(sum(rowSums(x)))) * 100}
accuracy(tab)
```

# EJERCICIO
Encapsula en una función el código necesario para introducirlo en un bucle e ir cambiando el valor de k secuencialmente. Prueba k de 1 a 20, por ejemplo. Cual es el mejor valor?





